WILLIAM **LAFORTUNE-CAISSY**

DÉVELOPPEUR WEB FRONT-END

Profil

Je suis en programmeur spécialisé en CSS doté d'une expertise en UI / UX, je suis reconnu pour mon organisation et mon efficacité au travail. Ma capacité d'adaptation et une bonne communication me permettent de bien m'intégrer dans différents types de projet. Ayant un souci du détail, et une volonté à produire des produits de qualité, je m'engage à fournir des solutions esthétiques, efficaces et maintenables.

Formations

Technique d'Intégration Multimédia

Cégep de St-Jérôme 2015-2018

Programmation et Design de Sites Web Programmation et Design de Jeux Videos Tournage et Edition Cinématographique

Compétences

HTML / CSS **JavaScript** Web Design (UI / UX)

Technologies

React Bootstrap Sass Tailwind MUI Figma **GSAP** CSS-in-JS **Typescript** Next.js Redux **Axios** Accessibilité **SEO**

GIT JIRA

AGILE

(514) 621-2734

Sainte-Sophie (New Glasgow) william.lafortune.caissy@gmail.com

https://williamlafortunecaissy.github.io/portfolio/

Expérience Professionnelle

Développeur Front-End Senior

Spordle 2023-Aujourd'hui

De retour chez Spordle en tant que senior, mon rôle consistait à gérer les petits projets sur mesure et à donner un coup de main (UI / UX) aux différentes équipes de façon saisonières.

React **CSS** JavaScript React-admin Next.js Tailwind

Développeur Front-End

Nerd Auto 2022-2023

Chez Nerdauto, j'ai rapidement pris le rôle de programmeur Front-End principal, où j'ai eu l'occasion de mettre à jour leur thème October (CMS) et de produire des projets sur mesure.

HTML CSS October Bootstrap PHP React

Développeur React

Spordle 2021-2022

Cette année-là, j'ai changé de poste pour pouvoir contribuer au développement de la nouvelle plateforme d'inscription de Hockey Canada. C'est ici que j'ai pu apprendre à travailler avec React.

CSS React JavaScript Reactstrap

Intégrateur / Développeur Front-End

Spordle 2018-2021

Pour ce poste, j'ai travaillé avec le CMS maison pour livrer des sites, géré des projets sur mesure, et contribuer au développement des nouvelles composantes HTML / CSS pour leur CMS.

HTML **CSS** PHP Materialize Bootstrap

Intégrateur Web

Médiavore 2017 (Été)

Dès ma deuxième année d'études, mon temps chez Médiavore avait pour but de confirmer mon choix de carrière.

HTML **CSS** UI-kit Joomla